【裁判字號】    90,易,1811
【裁判日期】    900808
【裁判案由】    贓物
【裁判全文】
臺灣臺中地方法院刑事判決                          九十年度易字第一八一一號
    公  訴  人  台灣台中地方法院檢察署檢察官
    被      告  乙○○
右列被告因贓物案件，經檢察官提起公訴 (九十年度偵續字第６７號)，本院判決如
左：
    主  文
乙○○故買贓物，處有期徒刑參月，如易科罰金，以參佰元折算壹日。
    事  實
一、乙○○於台中縣大里市國光假日花市經營「耕之園」藝品店，從事各項藝品之買
    賣，其於民國８９年５月初（５月６日後）某日，在台中市○○路之流動跳蚤市
    場，明知某位不詳姓名者所販售之「樹瘤財神」、「雙獅搶珠」木雕各一座，價
    值昂貴，係來路不明之贓物（上開木雕為與被告乙○○同在國光假日花市經營藝
    品生意之甲○○所有，於８９年５月６日，在其經營之藝品店失竊。），竟起意
    以低價買受後轉售圖利，而以新台幣（下同）一萬元之低價，向該不詳姓名之人
    購買上開木雕二座，並放置在其所經營之藝品店販售。甲○○於同年６月４日１
    １時許，經過乙○○所經營之藝品店發現後訴請偵辦。
二、案經甲○○訴請臺灣臺中地方法院檢察署檢察官偵查起訴。
    理  由
一、訊據被告乙○○固直承於右開時地購買被害人甲○○所失竊之上開木雕二座，買
    回之後放置於其所經營之藝品店販賣，嗣為甲○○發現之事實，然否認有故買贓
    物之認識，辯稱其係於跳蚤市場所購買，價格並非異常，其不知該二件木雕係甲
    ○○所失竊之物云云。
二、然查上開木雕確係被害人甲○○於８９年５月６日所失竊之物，此已據甲○○指
    訴無訛，復經證人黃安邦於檢察官偵查中證述無誤，乃為贓物。而被告經營藝品
    店生意，就各項藝品之價格行情，應較一般顧客內行，且知悉各項藝品之良窳，
    若他人所出售之藝品價格遠低於一般市價，就該藝品是否為有問題之贓物，或為
    瑕疵品，被告應有所認識。而本件被害人甲○○所失竊之「樹瘤財神」及「雙獅
    搶珠」木雕，經本院函請苗栗縣雕刻業職業工會鑑定，經該會人員陳發盛、曹江
    鎮先生鑑定結果，認二件木雕均非瑕疵品，其中「雙獅搶珠」係樟木材質所雕，
    若係大量生產製造者，市價應有一萬元左右，若非大量製造，市價應有二萬元左
    右，其中「樹瘤財神」係台灣紅檜木材質，手工精緻結構完整，係單一之作品，
    無法大量製造，價格昂貴，僅就材質部分即應有二萬元左右之價格，成品則應有
    五萬元至七萬元之價值，此有訊問筆錄附卷可參，是上開二件木雕之市價不低，
    即便在一般之市場亦顯難以一萬元購得，被告既經營藝品店生意，就此應甚了解
    ，是其應知該不詳姓名之人在跳蚤市場所出售之上開木雕為贓物，否則該不詳姓
    名之人不會以差於市價五、六萬元之賤價出售，被告於購買之時即認識上開木雕
    為贓物，應堪認定，其辯稱不知云云，乃為卸責之詞，不足採信，其犯行堪以認
    定。
三、核被告所為，係犯刑法第三百四十九條第二項之故買贓物罪，爰審酌被告犯罪之
    動機、目的、手段、所生之危害及其品行、智識程度與犯罪後之態度等一切情狀
    ，量處有期徒刑三月並諭知易科罰金之折算標準。
據上論斷，應依刑事訴訟法第二百九十九條第一項前段，刑法三百四十九第二項、第
四十一條第一項前段，罰金罰鍰提高標準條例第一條前段、第二條，判決如主文。
中      華      民      國      九十      年      八      月    八      日
                                     臺灣臺中地方法院刑事第七庭
 法  官      李添興
右正本證明與原本無異
如不服本判決應於送達後十日內向本院提出上訴狀
                                         書記官
中      華      民      國      九十      年      八      月    八      日
附錄
刑法第三百四十九條


司法院資訊處製作；財團法人民間司法改革基金會備份。
